臺灣高等法院刑事裁定　　　　　　　　100年度毒抗字第207號
抗　告　人
即　被　告　彭勝源
上列抗告人即被告因違反毒品危害防制條例案件，不服臺灣桃園
地方法院100 年度毒聲字第471 號，中華民國100 年6 月15日所
為令入戒治處所強制戒治之裁定（聲請案號：臺灣桃園地方法院
檢察署100 年度毒偵緝字第215 號），提起抗告，本院裁定如下
：
    主  文
抗告駁回。
    理  由
一、原裁定意旨略以：抗告人即被告彭勝源（簡稱被告）因於民
    國99年10月10日下午1 時5 分許為警採尿之時起回溯26小時
    及96小時內之某時，在臺灣某不詳處所，施用第一級毒品海
    洛因、第二級毒品甲基安非他命各1 次，嗣經依臺灣桃園地
    方法院99年度毒聲字第1273號裁定送法務部矯正署桃園看守
    所（原臺灣桃園看守所，以下同）附設勒戒處所觀察、勒戒
    後，認有繼續施用毒品之傾向，有臺灣桃園地方法院前開裁
    定、本院被告前案紀錄表及法務部矯正署桃園看守所100 年
    6月8日桃所衛字第1001305043-4號函送之有無繼續施用毒品
    傾向證明書及有無繼續施用毒品傾向評估標準紀錄表各1 份
    附卷可參，檢察官聲請將被告送戒治處所施以強制戒治，核
    無不合，乃依毒品危害防制條例第20條第2 項之規定，裁定
    令入戒治處所施以強制戒治，期間為6 個月以上，至無繼續
    強制戒治之必要為止，但最長不得逾1年等語。
二、抗告意旨略以：被告於96年間有毒品前科係當時被設陷迷悟
    ，K 他命並非其本人持有，被告實在悔恨含冤，因裁定得易
    科罰金，當下就以罰金還於所犯之過錯，但今又被裁定強制
    戒治，被告著實質疑醫師之專業；被告因在外結交損友，兼
    之身有病痛疼痛不已，才又一時碰觸毒品，惟被告如今已經
    知錯，於勒戒期間並已決心戒毒，因被告原從事水電工程，
    在行已4 、5 年不曾間斷，故計畫以往後的事業為基礎，重
    新找回人生方向；現被告雙親已歿，且與未婚妻育有年幼之
    一子一女，請給予被告自新之機會，讓被告可以重回社會，
    早日完成終身大事，給未婚妻一個名份，也給子女一個完整
    的家庭云云。
三、按觀察、勒戒後，檢察官依據勒戒處所之陳報，認受觀察、
    勒戒人無繼續施用毒品傾向者，應即釋放，並為不起訴之處
    分；認受觀察、勒戒人有繼續施用毒品傾向者，應聲請法院
    裁定令入戒治處所強制戒治，其期間為6 個月以上，至無繼
    續強制戒治之必要為止，但最長不得逾1 年，毒品危害防制
    條例第20條第2 項定有明文。
四、經查，本件被告依臺灣桃園地方法院99年度毒聲字第1273號
    裁定，送法務部矯正署桃園看守所附設勒戒處所觀察、勒戒
    後，該勒戒處所評斷被告有無繼續施用毒品傾向之評分結果
    ，其人格特質得22分、臨床徵候得50分、環境相關因素得0
    分，合計72分，綜合判斷為有繼續施用毒品傾向，此有法務
    部矯正署桃園看守所100 年6 月8 日桃所衛字第1001305043
    -4號函送之有無繼續施用毒品傾向證明書及有無繼續施用毒
    品傾向評估標準紀錄表各1 份在卷可稽（見臺灣桃園地方法
    院檢察署100 年度毒偵緝字第215 號影卷第39頁至第41頁）
    。上開綜合判斷之結果，係該所相關專業知識經驗人士，於
    被告觀察、勒戒期間，依其本職學識評估被告之人格特質、
    臨床徵候、環境相關因素所為之綜合判斷，具有科學驗證所
    得之結論，自得憑以判斷被告有無繼續施用毒品傾向之證明
    。被告既有施用第一級毒品海洛因及第二級毒品安非他命之
    事實，並經臺灣桃園地方法院裁定觀察、勒戒，嗣經法務部
    矯正署桃園看守所附設勒戒處所評估有繼續施用毒品傾向，
    而經原審裁定被告令入戒治處所強制戒治，此悉依法定程序
    處理，並無違誤。原審因而裁定被告令入戒治處所強制戒治
    ，其期間為6 個月以上，至無繼續強制戒治之必要為止，但
    最長不得逾1 年，於法並無不合，被告空言否認有繼續施用
    毒品之傾向，並執其個人及家庭因素，提起本件抗告，核與
    強制戒治與否之要件無涉，所為抗告為無理由，應予駁回。
五、據上論斷，應依刑事訴訟法第412 條，裁定如主文。
中    華    民    國    100    年    7    月    11    日
                  刑事第十九庭  審判長法  官  鄧振球
                                      法  官  張江澤
                                      法  官  潘翠雪
以上正本證明與原本無異。
不得再抗告。
                                      書記官  朱家賢
中    華    民    國   100    年    7     月    12    日